臺灣板橋地方法院刑事判決　　　　　　　　　　　　　九十一年度易緝字第一九號
　　公　訴　人　臺灣板橋地方法院檢察署檢察官
　　被　　　告　乙○○○
右列被告因侵占案件，經檢察官提起公訴（九十年度偵字第三五五七號、第四六五三
號），本院判決如左：
    主      文
乙○○○連續意圖為自己不法之所有，而侵占自己持有他人之物，處有期徒刑玖月。
    事      實
一、乙○○○意圖為自己不法之所有，並基於概括犯意，於民國八十九年十二月二十
    八日十三時五十分許，向臺北縣土城市○○路二十四號高韋小客車租賃有限公司
    （下簡稱高韋公司）租用車牌號碼ＹＹ－○二○○號自用小客車一輛，約定承租
    天數僅一日，租金為每日新臺幣（下同）二千五百元，詎乙○○○取得前開自用
    小客車後，未依約遵期返還車輛，逕將該車侵占入己，復央請不知情之丁○○（
    已據本院判決無罪確定）擔任租用車輛之連帶保證人，於八十九年十二月三十一
    日十二時十分許，向臺北縣土城市○○路三十四號大王小客車租賃有限公司（下
    簡稱大王公司）租用車牌號碼ＦＦ－六一二九號自用小客車一輛，約定承租天數
    一日，惟於取得該車牌號碼ＦＦ－六一二九號自用小客車之持有後，亦不遵期還
    車，逕將該車侵占入己；乙○○○於連續侵占前開二輛自用小客車後，行蹤不明
    ，致高韋公司及大王公司四處催索無著，始知出租車輛已遭侵占。
二、案經高韋公司及大王公司訴請臺灣板橋地方法院檢察署檢察官偵查起訴。
    理      由
一、訊之被告乙○○○固不諱先後租用前開二輛自用小客車，然矢口否認有何犯行，
    辯稱：伊當時在通訊行工作，需要車輛代步，故先向高韋公司租用車牌號碼ＹＹ
    －○二○○號自用小客車一輛，租用首日伊將車輛轉借供他人使用，他人未還車
    ，伊只得再向大王公司租用車牌號碼ＦＦ－六一二九號自用小客車代步，伊得車
    輛後出借予丁○○使用，丁○○還車後，伊原擬於翌日遵期將車輛交還大王公司
    ，未料於翌日發現車輛不見了，致伊均無從遵期還車，伊實無侵占之意云云。第
    查：右揭事實，迭據被害人高韋公司負責人丙○○及大王公司負責人甲○○於偵
    查及本院審理時指訴不移，且有與指訴內容相符之汽車租賃約定書、汽車出租約
    定書及催告信函等存卷可資佐證，被告雖以前揭情詞置辯，惟其既稱租車目的在
    供工作代步之需，且每輛車租期皆為一日，豈有租得車輛後，自己不用，卻均轉
    借供他人使用之理﹖況其於本院訊問中猶以車牌號碼ＹＹ－○二○○號自用小客
    車一輛係出借綽號「蟑螂」之人使用後，被「蟑螂」開走下落不明置辯，復稱未
    記下蟑螂家正確地址云云（見本院九十一年三月四日及同年月七日訊問筆錄），
    尤違人情之常，蓋自用小汽車本身價值不菲，其租金又達每日二千五百元，被告
    如非與之熟識而具相當之信賴，豈有慷慨出借之舉，詎其竟僅知借用人綽號，且
    不知其住址，無從聯絡，孰能置信﹖另關於車牌號碼ＦＦ－六一二九號自用小客
    車，被告於本院訊問時尚以車輛遭丁○○開走為辯（見本院九十一年三月七日訊
    問筆錄），於審理時，又改稱車輛借供丁○○使用，嗣後遭他人偷走云云，前後
    所辯情由不一，已難信實，況大王公司出租車牌號碼ＦＦ－六一二九號自用小客
    車予被告後，即由被告本人將車輛駛離之事實，併據告訴代理人甲○○及共同被
    告丁○○一致指證（見本院九十年度易字第一五九四號審判卷第八十三頁及第八
    十四頁），尤與被告所辯齟齬，參合告訴代理人丙○○尚指稱被告租用車輛時，
    提供不實之住址及電話等聯絡資料，致事後催索訪查被告無著，亦不見被告洽商
    解決等語（見本院九十一年三月七日訊問筆錄）及告訴代理人甲○○亦指述於被
    告租用車輛翌日，曾以電話催促被告還車，被告答應當天會還，結果根本沒有還
    ，之後就聯絡不上了等語（見本院九十一年四月一日審判筆錄），顯示被告先後
    租用前開車輛後，咸無還車之意願及行為，否則豈會避不見面，於通緝到案前長
    達年餘之期間，無何出面解釋及善後之行為，抑且，被告租用之車輛後果真因他
    人借用未還或竊盜行為而未能遵期返還予各告訴人，衡諸常情，亦必急告警察機
    關及告訴人協查以明責任，詎被告迄無隻字片語敘及曾將上情報警備案，亦未聞
    告訴人言及之，俱徵被告所辯與事實扞格，無非推諉卸責之詞，不足採信，本案
    事證明確，被告犯行堪予認定。
二、核被告乙○○○所為，係犯刑法第三百三十五條第一項之侵占罪。被告先後二次
    犯行間，時間緊接，所犯又係構成要件相同之罪名，顯係基於概括犯意反覆實施
    ，為連續犯，應依刑法第五十六條規定，論以一罪，並加重其刑。爰審酌被告年
    輕力壯，本可期待守法重紀，自食其力，不貪取非分之財，詎先後侵占租賃取得
    之自用小客車，顯見其缺乏尊重他人財產權益之觀念，心存僥倖，甚為可訾，應
    予非難，兼衡其侵占之車輛價值、所生實害、所用手段，及犯後迄今一年餘，無
    何善後或賠償舉措，未見悔意，態度難謂良好等一切情狀，量處如主文所示之刑
    ，資為懲儆。
據上論結，應依刑事訴訟法第二百九十九條第一項前段，刑法第五十六條、第三百三
十五條第一項，罰金罰鍰提高標準條例第一條前段，判決如主文。
本案經檢察官賴惠慈到庭執行職務。
中      華      民      國    九十一    年      四      月     十五     日
                                      臺灣板橋地方法院刑事第六庭
                                          法  官  蔡  新  毅
右正本證明與原本無異。
如不服本判決，應於判決送達後十日內，向本院提出上訴狀。
                                          書記官  謝  麗  秋
中      華      民      國    九十一    年      四      月     十五     日
※附錄本案論罪科刑主要法條全文※
中華民國刑法第三百三十五條（普通侵占罪）：
意圖為自己或第三人不法之所有，而侵占自己持有他人之物者，處五年以下有期徒刑
、拘役或科或併科一千元以下罰金。
前項之未遂犯罰之。
